臺灣高雄地方法院刑事判決　　　　　　　　　　　　九十三年度易字第一三二一號
　　公　訴　人　臺灣高雄地方法院檢察署檢察官
　　被　　　告　丙○○
　　選任辯護人　查名邦律師
右列被告因違反商標法案件，經檢察官提起公訴（九十三年度偵字第一七四九二號）
及移送併辦（九十三年偵字第三七三Ｏ號），本院以簡式審判程序判決如左：
    主  文
丙○○連續明知為未得商標權人同意，於同一商品，使用相同註冊商標之商品而販賣
，處有期徒刑參月，如易科罰金，以參佰元折算壹日。緩刑貳年。
扣案如附表所示之仿冒上衣合計肆拾肆件及日報表壹張，均沒收。
    事  實
一、丙○○於民國九十三年五月三日，在台北市○○路巷內某服飾店，明知不詳姓名
    年籍綽號「小胖」之成年男子所販賣之運動上衣，均係未經商標專用權人之同意
    或授權，而使用相同之註冊商標之仿冒商品（其商標專用權人及商標名稱，均詳
    如附表所示），竟意圖營利，並基於概括犯意，以每件上衣新台幣（下同）二百
    五十元至三百八十元不等之價格，向「小胖」販入仿冒運動上衣六十餘件後，先
    於九十三年五月五日，在屏東縣東港鎮○○路商場擺設地攤，陳列上開仿冒上衣
    ，並以每件仿冒上衣四百九十元至五百九十元不等之價格，販賣予不特定顧客，
    復於同年七月二十九日起，在高雄縣鳳山市○○路青年夜市內擺設地攤，亦陳列
    上開仿冒上衣，以上述價格販賣予不特定顧客以牟利。嗣分別於如附表所示之時
    間及地點，為警查獲，並扣得如附表所示之仿冒上衣合計四十四件及日報表一張
    。
二、案經高雄縣政府警察局鳳山分局報告臺灣高雄地方法院檢察署檢察官偵查起訴，
    及屏東縣政府警察局東港分局報告臺灣屏東地方法院檢察署檢察官移送本院併辦
    。
    理  由
一、本件被告丙○○所犯係死刑、無期徒刑、最輕本刑為三年以上有期徒刑以外之罪
    ，被告於準備程序中就被訴事實為有罪之陳述，經法官告知簡式審判程序之旨，
    並聽取公訴人及被告意見後，本院認為適宜由受命法官獨任進行簡式審判程序，
    先予敘明。
二、右揭事實，業據被告於本院審理中坦白承認，且經告訴代理人乙○○及李佩霞於
    警訊中指訴扣案如附表所示之上衣均屬仿冒品無誤，復有「ＮＩＫＥ」產品鑑定
    書及「ＰＵＭＡ」鑑定報告書各一份、查獲現場照片十五張、商標註冊證等資料
    在卷可憑，並有扣案如附表所示仿冒上衣四十四件及被告所有供其記帳使用之日
    報表一張在卷可憑，是被告之自白與事實相符，事證明確，其有右揭販賣仿冒商
    標商品之犯行，應堪認定。
三、核被告所為，係違反商標法第八十二條之明知為係違反同法第八十一條第一款之
    未得商標權人同意，於同一商品，使用相同註冊商標之商品而販賣罪。被告意圖
    販賣而陳列仿冒上衣後，再將其販賣予不特定顧客牟利，其意圖販賣而陳列仿冒
    品之低度行為，應為販賣仿冒品之高度行為所吸收，不另論罪。被告先後多次販
    賣仿冒商標商品之犯行，時間緊接，犯罪方法類似，且觸犯構成要件相同之罪名
    ，顯係基於概括犯意反覆為之，應依連續犯規定論以一罪。被告以同一連續販賣
    仿冒商標商品之犯行，同時侵害如附表所示之告訴人二人之商標，為同種想像競
    合犯，應從一重處斷。臺灣屏東地方法院檢察署檢察官，以九十三年偵字第三七
    三Ｏ號移送本院併辦部分（即扣案如附表編號一所示之仿冒品），與本案起訴部
    分，有連續犯之裁判上一罪關係，本院自應一併予以審理。爰審酌商標具有辨識
    商品來源之功能，且為企業者歷經相當時間、投入大量資金於商品行銷、改良，
    始具有表彰特定品質之效，被告僅因貪圖小利，而任意販賣仿冒商品，對商標專
    用權人潛在市場利益有所侵害，並有礙公平交易秩序，損及我國國際形象，惟念
    及被告犯後坦認犯行，且其並無刑事犯罪前科，有台灣高等法院被告全國前案紀
    錄表一份在卷可查，素行尚佳，及其犯罪手段、扣案仿冒商標商品數量與其他一
    切情狀，量處如主文所示之刑，並諭知易科罰金之折算標準。查被告並無刑事犯
    罪前科，已如前述，其因一時失慮而觸犯本案，且被告犯後坦認犯行，可認其尚
    有悔意，又被告需幫忙扶養母親林玉娥及尚就讀大學之妹妹蕭妤庭及蕭惠珺，業
    據其提出
    考量上情，本院認被告前所宣告之刑，以暫不執行為適當，爰一併諭知緩刑二年
    ，以啟自新。扣案如附表所示之仿冒上衣合計四十四件，均為被告販賣之仿冒商
    品，應依商標法第八十三條規定，均宣告沒收。另扣案之日報表一張，為被告所
    有且係供其犯罪所用之物，亦據被告供承在卷，應依刑法第三十八條第一項第二
    款規定，宣告沒收。
據上論斷，應依刑事訴訟法第二百九十九條第一項前段、第二百七十三條之一第一項
，商標法第八十二條、第八十一條第一款、第八十三條，刑法第十一條、第五十六條
、第五十五條、第四十一條第一項前段、第七十四條第一款、第三十八條第一項第二
款，罰金罰鍰提高標準條例第二條，判決如主文。
本案經檢察官甲○○到庭執行職務。
中　　　華　　　民　　　國　　九十三　　年　　 十二 　　月　　二十九　　日
　　                                  臺灣高雄地方法院刑事第四庭
    　　　　                               　　    　法　官   呂憲雄
右正本證明與原本無異。
如不服本判決，應於收受送達後十日內向本院提出上訴書狀。
　　　　　　　　　　　　　　　　　　　　           　書記官   吳良美
中　　　華　　　民　　　國　　九十三　　年　 　十二 　　月　　二十九　　日
附錄本判決論罪科刑法條
商標法第八十一條
未得商標權人或團體商標權人同意，有下列情形之一者，處三年以下有期
徒刑、拘役或科或併科新臺幣二十萬元以下罰金：
一  於同一商品或服務，使用相同之註冊商標或團體商標者。
二  於類似之商品或服務，使用相同之註冊商標或團體商標，有致相關消
    費者混淆誤認之虞者。
三  於同一或類似之商品或服務，使用近似於其註冊商標或團體商標之商
    標，有致相關消費者混淆誤認之虞者。
商標法第八十二條
明知為前條商品而販賣、意圖販賣而陳列、輸出或輸入者，處一年以下有
期徒刑、拘役或科或併科新臺幣五萬元以下罰金。
附表：
┌──┬──────┬─────┬────────────┬───────┐
│編號│查獲時間    │查獲地點  │告訴人即商標專用權人    │扣案物品      │             │
│    │            │          │及商標名稱              │              │
├──┼──────┼─────┼────────────┼───────┤
│一  │九十三年五月│屏東縣東港│德商彪馬運動魯道夫達士股│仿冒上衣十一件│
│    │五日二十二時│鎮○○路商│份有限公司              │              │
│    │            │場        │「ＰＵＭＡ」            │              │
│    │            │          │註冊號數：0000000│              │
│    │            │          │Ｏ號                    │              │
│    │            │          │專用期間：八十六年八月一│              │
│    │            │          │日起至九十六年一月三十一│              │
│    │            │          │日止                    │              │
├──┼──────┼─────┼────────────┼───────┤
│二  │九十三年七月│高雄縣鳳山│必爾斯藍基股份有限公司  │仿冒上衣三十三│
│    │三十日二十二│市○○路青│「ＮＩＫＥ」            │件            │
│    │時五十分　  │年夜市    │註冊號數：一二一五六八號│日報表一張    │            │
│    │            │          │專用期間：八十八年十月一│              │
│    │            │          │日起至九十八年九月三十日│              │
│    │            │          │止                      │              │
└──┴──────┴─────┴────────────┴───────┘
